【裁判字號】    95,裁,92
【裁判日期】    950119
【裁判案由】    牌照稅
【裁判全文】
最  高  行  政  法  院  裁  定
                                     95年度裁字第00092號
上  訴  人  通運汽車貨運股份有限公司
代  表  人  乙○○
被 上訴 人  屏東縣稅捐稽徵處
代  表  人  甲○○
上列當事人間因牌照稅事件，上訴人不服中華民國93年7月30日
高雄高等行政法院93年度簡字第131號判決，提起上訴。本院裁
定如下：
    主  文
上訴駁回
上訴審訴訟費用由上訴人負擔。
    理  由
一、按對於適用簡易程序之裁判提起上訴或抗告，須經本院許可
    ，且該許可以訴訟事件所涉及之法律見解具有原則性者為限
    ，行政訴訟法第235條定有明文。所謂訴訟事件涉及之法律
    見解具有原則性，係指該事件所涉及之法律問題意義重大，
    而有加以闡釋之必要情形而言。
二、本件上訴人所有車牌號碼ＪＰ-1521號營業用大貨車，因逾
    期未檢驗，經交通部公路總局高雄區監理所屏東監理站（下
    稱屏東監理站），於88年4月28日逕行註銷其汽車牌照後，
    其復於92年3月24日行駛於公共道路上，違反行為時使用牌
    照稅法第28條規定，案經屏東縣警察局里港分局鹽埔分駐所
    查獲，移由被上訴人依法審理違章成立，除補徵88年下期至
    92年上期使用牌照稅新台幣（下同）60,414元外（稅款已繳
    ），並按各年應納稅額裁處2倍罰鍰共計120,800元，上訴人
    對罰鍰部分不服，申請復查，未獲變更，提起訴願，亦遭訴
    願決定駁回，遂提起本件行政訴訟。
三、本件上訴人意旨略以：本件被上訴人不問上訴人對於違反牌
    照稅法之規定是否有故意過失，對於上訴人竟一律加以處罰
    ，顯然違反司法院釋字第275號解釋。又對於法令規定知悉
    與否與是否確實收受註銷處分乃屬二事，原審以上訴人應知
    悉法令規定，進而推論本件註銷牌照之裁決書已合法送達上
    訴人，顯然率斷。再言，證人賴鴻達雖於原審審理時到庭證
    稱已合法公示送達云云，然依屏東監理站於92年10月13日高
    監屏字第0920021844號函文指出：「87年3月12日逾檢舉發
    單及88年4月28日裁處註銷牌照處分書均係以單掛郵寄，未
    見返回」，是屏東監理站既已表示本件舉發單及註銷處分書
    均已用單掛號郵寄送達，且未見返回，據此屏東監理站即認
    定上開文件業已郵寄送達，自毋庸再進行公示送達程序。而
    證人賴鴻達所述本件系爭註銷牌照處分書、舉發單位以公示
    送達程序云云，即與前開函文自相矛盾。原審未能究明為何
    有此一矛盾之處，竟僅憑證人之證詞，即遽採為上訴人不利
    之依據，而認定屏東監理站確已將註銷牌照之栽決書送達上
    訴人，顯與經驗法則有違，而有判決適用證據法則不當之違
    背法令云云。經核上訴意旨所指均屬原審取捨證據認定事實
    之問題，並無所涉及之法律見解，具有原則上之重要情事。
    上訴人提起上訴，不合首揭規定，不應許可，其上訴難謂合
    法，應予駁回。
四、依行政訴訟法第249條第1項前段、第104條、民事訴訟法第
    95條、第78條，裁定如主文。
中    華    民    國    95    年    1     月    19    日
                  第一庭審判長法  官  葉  振  權
                              法  官  陳  秀  美
                              法  官  吳  明  鴻
                              法  官  劉  鑫  楨
                              法  官  梁  松  雄
以  上  正  本  證  明  與  原  本  無  異
中    華    民    國    95    年    1     月    20    日
                              書記官  郭  育  玎


司法院資訊處製作；財團法人民間司法改革基金會備份。
